臺灣高等法院臺南分院刑事判決　　　　 94年度上訴字第717號
上　訴　人
即　被　告　甲○○
上列上訴人因違反毒品危害防制條例案件，不服臺灣臺南地方法
院94年度訴字第515號，中華民國94年5月31日第一審判決（起訴
案號：臺灣臺南地方法院檢察署94年度毒偵字第18號，併辦
案號：94年度毒偵字第1283號），提起上訴，本院判決如下：
    主  文
上訴駁回。
    事  實
一、甲○○前因違反毒品危害防制條例案件，經依臺灣臺南地方
    法院裁定執行強制戒治，嗣因無繼續戒治之必要，經該院裁
    定停止戒治，所餘戒治期間付保護管束，故於民國88年12月
    13 日停止戒治出所，迄89年6月 6日期滿執行完畢，經臺灣
    臺南地方法院檢察署檢察官以89年度戒毒偵字第385 號為不
    起訴處分。
二、詎其猶未戒除施用毒品之惡習，復於前揭強制戒治處分執行
    完畢後5年內，再基於施用第一毒品海洛因之犯意，於93年6
    月13日凌晨1時30分許，在臺南縣永康市「天堂PUB」，以將
    一級毒品海洛因摻在香煙內之方式，施用第一毒品海洛因一
    次。
三、另並基於施用第二級毒品安非他命之概括犯意，自93年 6月
    12 日凌晨零時許起至94年1月7日晚上7時許止，在上開「天
    堂PUB」及臺南市○○街106巷18弄 8號等地，以玻璃球燒烤
    之方式，連續施用第二級毒品安非他命數次。
四、嗣先後於：(一)93年6月16日晚上7時許，在臺南市國立成功大
    學醫學院附設醫院前經警盤查，(二)94年1月8日因案經警查獲
    後，經其同意採尿送驗，而知悉上情。
五、案經臺南市警察局第五分局報告臺灣臺南地方法院檢察署檢
    察官偵查起訴及移送併辦。
    理  由
一、右揭如何施用第一級毒品海洛因、及如何連續施用第二級毒
    品安非他命之犯罪事實，業據被告甲○○於原審中坦承不諱
    ，而其尿液經警分別於93年6月16日、及94年1月 8日採集送
    驗結果，分呈甲基安非他命、嗎啡陽性反應及安非他命、甲
    基安非他命陽性反應等情，有臺南市警察局第五分局偵辦涉
    嫌毒品危害制條例案送驗尿液年籍對照表、臺南市衛生局93
    年6月30日檢驗成績書、臺灣檢驗科技股份有限公司94年3月
    15日編號KＺ000000000000號濫用藥物尿液檢驗報告及臺南縣
    警察局永康分局偵辦毒品危害防制條例案送驗尿液編號與真
    實姓名對照表編號名冊、長榮大學94年 2月18日確認報告附
    卷可稽。又被告前因違反毒品危害防制條例案件，經依臺灣
    臺南地方法院裁定執行強制戒治，嗣因無繼續戒治之必要，
    經該院裁定停止戒治，所餘戒治期間付保護管束，故於88年
    12 月13日停止戒治出所，迄89年6月6 日期滿執行完畢，經
    臺灣臺南地方法院檢察署檢察官以89年度戒毒偵字第385 號
    為不起訴處分等情，亦有臺灣臺南地方法院檢察署檢察官89
    年度戒毒偵字第385 號不起訴處分書及臺灣高等法院被告全
    國前案紀錄表在卷可參。則被告自白堪認與事實相符，足以
    信實。綜上，本件事證明確，被告施用第一級毒品海洛因及
    第二級毒品安非他命之行為，均足以認定。
二、查海洛因、安非他命分屬毒品危害防制條例第2條第2項第 1
    、2 款所列之第一、二級毒品。核被告所為，係犯毒品危害
    防制條例第10條第1項之施用第一級毒品罪、及同條第2項之
    施用第二級毒品罪。被告施用毒品前後之非法持有第一級毒
    品海洛因及第二級毒品安非他命低度行為，均已為其進而施
    用之高度行為所吸收，俱不復另論。被告先後數次施用第二
    級毒品之犯行，時間緊接，犯罪構成要件相同，顯係基於概
    括犯意反覆為之，為連續犯，應依刑法第56條之規定論以一
    罪，並依法加重其刑。被告所犯上開二罪間，犯意各別，罪
    名互異，應分論併罰。至移送併辦部分，即94年度毒偵字第
    1283號所載，被告於94年1月初某日至94年1月7日晚上7時止
    之連續施用第二級毒品安非他命犯行，雖未為起訴書所論列
    ，惟此部分犯行與前揭已起訴且論罪科刑部分，有連續犯之
    裁判上一罪關係，自為起訴效力所及，本院應併予審究，附
    此敘明。
三、原審法院適用毒品危害防制條例第10條第1項、第2項、刑法
    第11條前段、第56條、第51條第5 款，審酌被告之犯罪動機
    、目的、手段及曾因施用毒品案件，經觀察、勒戒及強制戒
    治程序後，仍再犯本件之罪，顯見其毫無悔意，戒癮之意志
    力甚為薄弱，惟犯後坦承犯行態度良好等一切情狀，分別量
    處施用第一級毒品罪有期徒刑七月、連續施用第二級毒品罪
    有期徒刑四月，並定其應執行刑為有期徒刑十月，認事用法
    俱無不合，量刑亦稱妥適，被告上訴意旨，空言指摘原判決
    不當，並無可取，為無理由，應予駁回。
四、被告經合法傳喚，無正當理由不到庭，不待其陳述逕行判決
    。
據上論結，應依刑事訴訟法第368條、第371條，判決如主文。
本案經檢察官羅清溪到庭執行職務。
中　　華　　民　　國　　94　　年　　8 　　月　　30　　日
                刑事第三庭  審判長法　官  陳  義  仲
                                  法　官  陳  顯  榮
                                  法　官  宋  明  蒼
以上正本證明與原本無異。
施用第一級毒品部分：如不服本判決應於收受本判決後十日內向
本院提出上訴書狀，其未敘述上訴之理由者並得於提起上訴後十
日內向本院補提理由書（均須按他造當事人之人數附繕本）。
施用第二級毒品部分：不得上訴。
　　　　　　　　　　　　　　　　　書記官  陳  明  芬
中　　華　　民　　國　　94　　年　　8 　　月　　30　　日
附錄：本案論罪科刑法條全文：
毒品危害防制條例第10條第1、2項：
  施用第一級毒品者，處6月以上5年以下有期徒刑。
  施用第二級毒品者，處3年以下有期徒刑。。
